【裁判字號】    96,交聲,320
【裁判日期】    970318
【裁判案由】    交管條例聲異
【裁判全文】
臺灣板橋地方法院刑事裁定             96年度交聲字第320號
原處分機關  交通部公路總局臺北區監理所板橋監理站
異  議  人
即受處分人  甲○○
上列異議人即受處分人因違反道路交通管理處罰條例案件，不服
原處分機關於中華民國96年3 月13日所為之裁決處分（裁決書案
號：板監裁字裁41-C00000000號、41-C00000000號），聲明異議
，本院裁定如下：
    主  文
異議均駁回。
    理  由
一、聲明異議意旨略以：異議人即受處分人甲○○日前接獲臺北
    縣政府警察局（下稱原舉發機關）所掣發之舉發違反道路交
    通管理事件通知單2 紙，認異議人於民國96年1 月26日上午
    9 時40分許，騎乘車牌號碼F99-217 號重型機車，在臺北縣
    新莊市○○路、建福路交岔路口處，有闖紅燈及拒絕停車接
    受稽查而逃逸之違規行為；惟異議人當天上午雖有騎乘上開
    重型機車前往學校上課，然並未經過該交岔路口，除非原上
    學路線塞車，異議人才會經過該處，且異議人並無闖紅燈之
    違規行為，更未拒絕停車接受稽查而逃逸，是否警員執勤不
    力，擔心遭受處分，才隨便在路上找一輛車開單舉發，本件
    並無照片，亦無證據證明異議人有違規之行為，僅憑警員之
    舉發即認定異議人違規，實難令人信服；經異議人申訴後，
    原處分機關仍以異議人違規事證明確，而予裁罰之處分，爰
    依法聲明異議云云。
二、按汽車（包括機器腳踏車）駕駛人，行經有燈光號誌管制之
    交岔路口闖紅燈者，處新臺幣（下同）1,800 元以上5,400
    元以下罰鍰，並記違規點數3 點，道路交通管理處罰條例第
    53條第1 項、第63條第1 項第3 款分別定有明文。又汽車（
    包括機器腳踏車）駕駛人，駕駛汽車有違反道路交通管理處
    罰條例之行為，經交通勤務警察或依法令執行交通稽查任務
    人員制止時，不聽制止或拒絕停車接受稽查而逃逸者，除按
    各該條規定處罰外，處3,000 元以上6,000 元以下罰鍰，並
    記違規點數1 點，道路交通管理處罰條例第第60條第1 項、
    第63條第1 項第1 款亦定有明文。
三、經查，本件異議人即受處分人甲○○於96年1 月26日上午9
    時40分許，騎乘其所有之車牌號碼F99-217 號重型機車，行
    經臺北縣新莊市○○路、建福路路口處之有燈光號誌管制之
    交岔路口處時，因有闖紅燈之違規行為，經原舉發機關警員
    當場目睹欲攔停異議人時，異議人竟拒絕停車接受稽查而逃
    逸，經警員當場記下異議人所騎乘機車之車牌號碼及異議人
    外觀穿著之特徵後，逕行掣單舉發等事實，有原舉發機關所
    掣發之北縣警交字第C00000000 號、北縣警交字第C0000000
    0 號舉發違反道路交通管理事件通知單影本2 紙在卷可稽，
    並經證人即當場目睹異議人闖紅燈而欲攔停異議人未果之原
    舉發機關警員乙○○於本院訊問時到庭結證明確（詳後述）
    。異議人雖辯稱：伊當天上午固有騎乘該重型機車前往學校
    上課，然並未經過該路口，且伊亦無闖紅燈或拒絕接受稽查
    而逃逸之違規行為，是否警員抓不到違規者，才隨便在路上
    找一輛車開單舉發，單憑警員舉發即認定伊違規，實難令人
    信服云云；惟查，證人乙○○於本院訊問時，已到庭結證略
    稱：當時伊騎乘警用機車，沿福營路由北往南方向欲左轉建
    福路，福營路南北向直行之燈號為紅燈，伊還未抵達路口時
    ，就看見對向車道有1 輛重型機車沿福營路由南往北方向直
    接闖越紅燈而來，伊馬上騎車往左靠欲攔停該機車騎士，伊
    將車騎至機車騎士前，停車伸手示意機車騎士靠路邊停車，
    該機車騎士有看到伊，卻仍繞過伊繼續往前直行，伊立刻騎
    車追在機車後方，並鳴按喇叭示警，過程中還有幾度騎到該
    機車旁邊，然該機車騎士並未停車，伊擔心繼續追下去會發
    生不必要之損傷，乃記下該機車之車牌號碼（F99-217 號）
    及騎士外觀特徵後，停止追逐，返回派出所查詢車籍資料逕
    行開單舉發，伊在追逐該違規機車時，一直尾隨在該機車後
    方3 、5 公尺處，車牌號碼看的很清楚，不會記錯等語明確
    （見本院96年4 月10日訊問筆錄第2 至第4 頁），證人乙○
    ○並當庭繪製現場相關位置圖1 紙，及提出員警工作紀錄簿
    影本1 份附卷；再觀諸證人乙○○填載於原舉發機關北縣警
    交字第C00000000 號舉發違反道路交通管理事件通知單內之
    違規機車騎士「頭戴黑咖啡色半罩式安全帽」、「藍色外套
    」、「迷彩口罩」等外觀穿著特徵，亦核與異議人所自承其
    當日係「頭戴黑色半罩式安全帽」、身著「藍色外套」、戴
    「迷彩式樣之口罩」等特徵相符（見本院同上訊問筆錄第1
    至第2 頁）；而證人乙○○與異議人並不相識，彼此間更素
    無怨隙，證人乙○○實無可能任意誣陷異議人而為舉發，甚
    至甘冒偽證罪處罰之刑責，而為上開證述；參合上情，證人
    乙○○前開證述情節，核與事證相符，堪以採信，異議人徒
    執前詞，空言辯稱其並無違規之行為云云，自無足採。綜上
    所述，本件異議人駕車行經有燈光號誌管制之交岔路口闖紅
    燈，及經交通勤務警察制止時，拒絕停車接受稽查而逃逸等
    違規事實，事證明確；原處分機關以異議人違反道路交通管
    理處罰條例第53條第1 項、第60條第1 項等規定，分別裁處
    罰鍰1,800 元、3,000 元，並分別依同條例第63條第1 項第
    3 款、第1 款規定，各記違規點數3 點、1 點，核無不當；
    本件異議人之異議為無理由，應予駁回。
據上論斷，應依道路交通案件處理辦法第19條規定，裁定如主文
。
中    華    民    國    97    年    3     月    18    日
                  交通法庭    法  官  劉景宜
以上正本證明與原本無異
如不服本裁定應於送達後5 日內向本院提出抗告狀
                              書記官  謝秀青
中    華    民    國    97    年    3     月    19    日


司法院資訊處製作；財團法人民間司法改革基金會備份。
